# 资本公积是否可以出现负数（债转股 )

提问人：18754112909 时间：2021-03-30 08:05:06
问题描述：
企业进行债务重组，执行债转股计划，经评估确定的股价为0.78元/股，转股 276 亿份，企业账面资本公积金额 20 亿元。因债务重组导致股权份额的公允价值与实收资本（股本）之间的差额为-60.72亿元，远大于企业账面资本公积金额，请问对股权份额的公允价值与实收资本（股本）之间的差额为-60.72亿元如何账务处理？

回答人：chenyiwei
该差额应冲减资本公积（资本溢价）。对于不足冲减的差额，继续依次冲减盈余公积、未分配利润、